臺灣臺南地方法院民事裁定
111年度司繼字第1429號
聲  請  人  臺南市白河區農會

法定代理人  包永松  
代  理  人  許志充  
關  係  人  蔡秀蘭地政士

上列聲請人聲請對被繼承人李朝富選任遺產管理人事件，本院裁
定如下：
    主  文
選任蔡秀蘭地政士為被繼承人李朝富（男、民國00年0月00日生
、身分證統一編號：Z000000000號，生前最後住所：臺南市○○區
○○里0鄰○○00號，民國100年3月3日死亡）之遺產管理人。
聲請程序費用新臺幣壹仟元由被繼承人李朝富之遺產負擔。
    理  由
一、按繼承開始時，繼承人之有無不明者，由親屬會議於一個月
    內選定遺產管理人，並將繼承開始及選定遺產管理人之事由
    ，向法院報明；無親屬會議或親屬會議未於前條所定期限內
    選定遺產管理人者，利害關係人或檢察官，得聲請法院選任
    遺產管理人，並由法院依前項規定為公示催告；公示催告期
    限屆滿，無繼承人承認繼承時，其遺產於清償債權，並交付
    遺贈物後，如有剩餘，歸屬國庫，民法第1177條、第1178條
    第2項、第1185條分別定有明文。
二、本件聲請狀意旨略以：被繼承人李朝富為聲請人之債務人，
    惟被繼承人李朝富於民國（下同）100年3月3日死亡，其法
    定繼承人均已拋棄繼承，而被繼承人遺有遺產，為確保聲請
    人權益，爰檢具相關資料，向法院聲請為被繼承人選任遺產
    管理人等語。
三、經查，聲請人主張之前開事實，業據提出債權證明文件、繼
    承系統表、戶籍謄本及本院家事庭函文等件為證，堪信為真
    實；復查被繼承人李朝富之繼承人均已拋棄繼承權，業據本
    院依職權調閱100年度司繼字第628、1135號拋棄繼承卷宗查
    閱無誤，又未準用民法第1177條規定選定遺產管理人，而聲
    請人為被繼承人李朝富之債權人，故聲請人以利害關係人聲
    請選定被繼承人李朝富之遺產管理人，核與上開規定並無不
    合，應予准許。又遺產管理人其職務涉及公益性，除應注意
    遺產處置之公平性外，尚須慮及其適切性，即應兼顧被選任
    人對遺產、遺債之瞭解程度、處理遺產事務之能力與利害關
    係等綜合判斷之，而本件亦經蔡秀蘭地政士表示同意擔任被
    繼承人李朝富之遺產管理人，此有其同意書附卷可參。本院
    審酌蔡秀蘭地政士不僅具不動產處理之專業知識及能力，且
    有執行遺產管理人經驗，又與聲請人、被繼承人間無利害關
    係，由其擔任本件遺產管理人，當能秉持專業倫理與客觀公
    正態度，善盡管理保管及清算遺產之責，是認由其擔任被繼
    承人李朝富之遺產管理人，應屬妥適，爰裁定如主文。
四、依家事事件法第127條第4項之規定，裁定如主文。
中　　華　　民　　國　　111 　年　　5 　　月　　27　　日
       家事法庭       司法事務官　黃尹貞
以上正本係照原本作成。
如對本裁定抗告，須於裁定送達後10日內向本院提出抗告狀，並
應繳納抗告費新臺幣1,000元。
中　　華　　民　　國　　111 　年　　5 　　月　　30　　日
                              書  記  官　洪培綺